臺灣高等法院交通事件裁定　　　　　　　　　　　　九十一年度交抗字第九七一號
　　抗　告　人
　　即受處分人　甲○○　男　六.
右列抗告人因違反道路交通管理處罰條例案件，不服臺灣臺北地方法院中華民國九十
一年十月二十四日所為裁定（九十一年度交聲字第三六三號），提起抗告，本院裁定
如左：
    主  文
抗告駁回。
    理  由
一、按汽車行駛至交叉路口，轉彎車應讓直行車先行，道路交通安全規則第一百零二
    條第一項第六款定有明文。而汽車駕駛人於轉彎時，有轉彎車不讓直行車先行之
    情形者，處銀元二百元以上六百元以下（即新臺幣六百元以上一千八百元以下）
    之罰鍰；又汽車駕駛人，駕駛汽車違反道路交通安全規則，因而肇事致人受傷者
    ，吊扣其駕駛執照三個月至六個月；另汽車駕駛人，有違反道路交通管理處罰條
    例第四十八條情形者，除依原條款處罰鍰外，並予記違規點數一點，道路交通管
    理處罰條例第四十八條第一項第六款、第六十一條第三項及第六十三條第一項第
    一款分別定有明文。而汽車駕駛人駕駛汽車如違反道路交通安全規則因而肇事致
    人受傷者，依違反道路交通管理事件統一裁罰標準及處理細則第四十四條第一項
    及違反道路交通管理事件統一裁罰標準表（以下稱標準表）之規定，尚需依行為
    人因肇事致人所受之傷勢有無在應到案日期前到案二項因素，為之決定應對
    行為人所處吊扣駕駛執照期間。是行為人如係駕駛汽車於轉彎時有轉彎車不讓直
    行車先行之情形，並因而肇事致人受有上開標準表所列以外傷害之情形，經警據
    報舉發，於舉發通知單上所載之應到案日期前到案聽候裁決，經處罰機關調查後
    仍認定其有上開違規行為者，依違反道路交通管理事件統一裁罰標準、處理細則
    第四十四條第一項及標準表之規定，應對該行為人處以新臺幣九百元之罰鍰，並
    記違規點數一點及吊扣駕駛執照三個月。
二、原裁定以：本件受處分人即異議人甲○○於民國九十年十一月十四日十三時三十
    五分許，駕駛仁祥交通公司所有之車號為二Ａ－一七三號之營業用小客車，行經
    臺北市○○○路○段一四八巷口，於駕駛車輛左轉彎之際，適林漢璿所騎乘之車
    號ＪＣ三－八七八號重型機車直行而來，因未讓該直行車先行，而使其所駕駛汽
    車之右前葉子板撞及林漢璿所騎乘前開機車之前車頭，致林漢璿受有右手及雙腳
    擦傷等傷害，經臺北市政府警察局交通警察大隊員警據報到場處理，以受處分人
    有前揭違反道路交通管理處罰條例第四十八條第一項第六款及第六十一條第三項
    規定之行為掣單舉發，嗣將前開舉發通知單送達於受處分人，經受處分人於舉發
    通知單所載應到案日期（即九十一年一月七日）前向原處分機關提出申訴，並告
    以受處分人即為實際之汽車駕駛人，案經原處分機關即臺北市交通事件裁決所函
    請舉發單位調查，因認受處分人確有前開違規行為，原處分機關乃以「轉彎車不
    讓直行車先行」、「違反道路交通安全規則肇事致人受輕傷」之違規事實，並依
    道路交通管理處罰條例第四十八條第一項第六款、第六十一條第三項及第六十三
    條第一項第一款、違反道路交通管理事件統一裁罰標準及處理細則第四十四條第
    一項及標準表之規定，裁處受處分人罰鍰新臺幣九百元，並記違規點數一點及吊
    扣駕駛執照三個月等事實，此有臺北市政府警察局舉發違反道路交通管理事件通
    知單通知聯（北市警交大第ＡＸＸ００九九七一號）、臺北市政府警察局交通警
    察大隊九十一年一月十日北市警交大四字第九０六九七五九五００號函及所檢附
    之受理交通違規事件調查表、道路交通事故調查報告表、交通事故分析研判表、
    道路交通事故補充資料表、交通事故談話紀錄表、現場照片影本、臺北市交通事
    件裁決所受理民眾交通違規（肇事案件）申訴紀錄表、臺北市交通事件裁決所違
    反道路交通管理事件之北市裁三字第裁二二－ＡＸＸ００九九七一號裁決書及臺
    北市交通事件裁決所九十一年十月十一日北市裁一字第０九一四四四００一００
    號函所檢附之上開裁決書之掛號郵件收件回執等影本在卷可稽。訊據受處分人固
    不否認有於前開時地因駕駛汽車與證人林漢璿所騎乘之機車發生擦撞而報警處理
    之事實，惟矢口否認有何違反道路交通管理處罰條例規定之行為，辯稱：當日其
    係在綠燈號誌下直行，且雙方並無人受傷云云。經查，受處分人於前揭時間駕駛
    上開車輛，沿復興南路南向北行駛，嗣左轉復興南路二段一四八巷（南轉西）行
    駛而發生擦撞乙節，業經證人林漢璿及蔡博宇於九十年十一月十四日員警訪談時
    證述在卷，並有臺北市政府警察局大安分局交通分隊交通事故談話紀錄表一份附
    卷可稽；又依卷附之事故現場圖、道路交通事故補充資料表及現場照片觀之，受
    處分人所駕駛車輛之受損位置為右前葉子板及保桿凹損，證人林漢璿所駕駛車輛
    之受損位置則為前車頭凹損，而證人林漢璿所駕駛之機車於擦撞後倒置於受處分
    人所駕駛車輛之右前方，徵諸受處分人於九十年十一月十四日員警訪談時自承：
    發生危害狀況時對方在其車右側前約二十公尺處等語，足見受處分人駕駛車輛確
    有轉彎車未讓直行車先行之情形。又證人林漢璿因受處分人之上開違規行為而受
    有雙膝挫傷、右手挫傷及右大腿挫傷等傷害，亦經其於本院九十一年五月十五日
    調查中證述無訛，且有臺北醫學大學附設醫院九十年十一月十四日所出具之診斷
    證明書影本一紙在卷可參，是受處分人上開所辯，顯屬事後卸責之詞，不足採信
    。本件事證明確，受處分人所為前開違規行為，應堪認定。原處分機關依道路交
    通管理處罰條例第四十八條第一項第六款、第六十三條第一項第一款、六十一條
    第三項、違反道路交通管理事件統一裁罰標準、處理細則第四十四條第一項及前
    揭標準表之規定，裁處受處分人罰鍰新臺幣九百元，並記違規點數一點及吊扣駕
    駛執照三個月，經核並無違誤，受處分人猶執前詞指摘原處分不當，自無理由，
    應予駁回。
三、抗告意旨略以：本件皆因林漢璿本身之疏忽而有所損害，且林某聲稱尚是一名學
    生，拜託抗告人給予八千元修復機車，抗告人見其承認自己疏忽造成錯誤，故於
    調解會付予八千元。且抗告人擔任駕駛已有數十年之經驗，並於臺北市公車處當
    選優良駕駛，於駕駛期間絕對遵守交通規則，可依抗告人之駕照調查云云，並提
    出刑事撤回告訴狀、臺北市大安區調解委員會調解筆錄、調解書等影本為證。
四、本院查：原審審酌前開事證，並詳述其理由，認定抗告人即受處分人甲○○確有
    轉彎車不讓直行車先行，並因而肇事致人受傷之違規行為，因而駁回其異議，經
    核並無違誤。抗告意旨雖辯稱：抗告人見其承認自己疏忽造成錯誤，故於調解會
    付予八千元云云，並提出刑事撤回告訴狀、臺北市大安區調解委員會調解筆錄、
    調解書等影本以實其說，惟查，上開調解書之內容雖記載：「基於聲請人（即林
    漢璿）之疏忽所致之損害．．」等語，然卻又記載：「．．對造人（即本件抗告
    人）願賠償聲請人新台幣捌仟元整．．」，「聲請人拋棄其餘民事請求．．」等
    語，則若果如本件交通事故係因林漢璿之疏忽所造成，何以抗告人須負賠償責任
    ，且林漢璿尚須拋棄其餘民事請求，從而上開「基於聲請人（林漢璿）之疏忽」
    之記載，顯與事理有違，已難據為對抗告人有利之認定，況林漢璿既已於員警訪
    談及原審調查時均陳稱本件係因抗告人於前揭時、地轉彎車未讓直行車先行，因
    而肇事致其受傷等情（見原審卷第十六頁、第二十八頁），目擊證人蔡博宇於員
    警訪談時亦為相同之證述（見原審卷第十七頁），則縱林漢璿事後為達成調解而
    同意於調解書上為上開坦承疏失之記載，仍無礙於抗告人有前揭違規行為之認定
    ，且抗告人與林漢璿成立調解，亦僅止於雙方就民事或刑事過失傷害責任上達成
    合意而已，並不能免除抗告人違反道路交通規則之行政罰責。至抗告意旨所稱：
    抗告人有數十年之駕駛經驗，並曾於臺北市公車處當選優良駕駛云云，亦與本件
    抗告人違規轉彎車不讓直行車先行，並因而肇事致人受傷等違規行為之認定無涉
    。綜上所述，抗告人上開所辯均不足採信，本件抗告為無理由，應予駁回。
五、據上論斷，應依道路交通案件處理辦法第二十六條、刑事訴訟法第四百十二條，
    裁定如主文。
中      華      民      國     九十一     年    十一    月    二十九    日
  臺灣高等法院交通法庭
                                  審判長法  官  葉  騰  瑞
                                        法  官  莊  明  彰
                                        法  官  黃  國  忠
右正本證明與原本無異。
不得再抗告。
                                        書記官  劉  貞  達
中      華      民      國     九十一     年    十一    月    二十九    日
